





(+229) 61 63 36 82 bghfrejus@gmail.com Cotonou République du Bénin

LANGUES



Intermédiaire



Courant (oral et écrit)

COMPÉTENCES CLÉS



Montage vidéo

Vidéo production

Adobe Premiere Pro

After Effects

Cadrage

CENTRES D'INTÉRÊT

- 🎬 Cinéma 🕠
- Musique •
- **M** Conférence
 - χ Voyages 🔹





FRÉJUSTE JOACHIM M. BAGNONHOUN

RÉALISATEUR | CADREUR | MONTEUR VIDÉO

PROFIL

Créateur audiovisuel dynamique, je fusionne passion et technique pour transformer des idées en récits visuels captivants. Avec une expertise en montage et cadrage, je suis prêt à relever des défis créatifs et à faire briller chaque projet.

ATOUTS

Ma créativité débordante, ma capacité d'adaptation aux nouvelles technologies et mon sens aigu du détail font de moi un atout précieux pour toute équipe. Je suis déterminé à livrer des productions mémorables qui marquent les esprits.

FORMATION

Réalisateur, Cadreur & Monteur Vidéo

Lypso Prod Academy

2022 - Mai 2023

Formation immersive en production audiovisuelle avec projets pratiques en conditions réelles.

DT IMI (Bac Pro) - Installation et Maintenance en Informatique *Technique Professionnel de Porto-Novo*2017 - 2022

Compétences solides en maintenance informatique et réseaux

EXPÉRIENCE PROFESSIONNELLE

Cadreur et Monteur Vidéo

Retour-en-Afrique

MARS 2024 - JUILLET 2024

Captation d'images saisissantes pour divers projets, garantissant une narration fluide.

Montage créatif de contenus audiovisuels qui engagent le public dès les premières secondes.

Monteur Vidéo

Collaboration MPC Musique

MAI 2023 - OCTOBRE 2023

Élaboration de clips musicaux qui résonnent avec le public grâce à un montage dynamique.

Collaboration avec les artistes pour réaliser leur vision avec précision et flair.

PROJETS PERSONNEL:

Assistant Cadreur

Projet DahomeyWood

Participation active au cadrage lors des prises de vue, contribuant à des compositions visuelles impactantes.

Formateur en Cadrage et Montage

Seniors

Formation de seniors aux techniques de production vidéo, favorisant l'inclusion numérique dans la communauté.